臺灣高等法院臺南分院刑事判決　　　　100年度上易字第642號
上　訴　人
即　被　告　黃志如
上列上訴人因竊盜案件，不服臺灣雲林地方法院100年度易字第
390號中華民國100年9月22日第一審判決（起訴案號：臺灣雲林
地方法院檢察署100年度偵字第1681號），提起上訴，本院判決
如下：
    主  文
上訴駁回。
    理  由
一、按依刑事訴訟法第350條、第361條、第362條、第367條規定
    ，不服地方法院之第一審判決，提起第二審上訴者，須提出
    上訴書狀，並應敘述「具體理由」，為上訴必備之程式。所
    稱具體理由，必係依據卷內既有訴訟資料或提出新事證，指
    摘或表明第一審判決有何採證、認事、用法或量刑等足以影
    響判決本旨之不當或違法，而構成應予撤銷之具體事由，始
    克相當；如未依上揭意旨指出具體事由，而僅泛言或單憑當
    事人自我說詞，指摘原判決採證認事違法、用法不當、判決
    不公、量刑過重等等，即屬未敘述具體理由，所提第二審上
    訴不合法律上之程式，得不經言詞辯論，由第二審法院予以
    判決駁回。
二、本件上訴意旨略以：原判決主文與被告所陳述內容不符，且
    沒有明確證據即判決被告竊盜未遂，判決刑責過重，被告無
    法信服云云。
三、惟查原判決認定被告與某2名真實姓名、年籍不詳之成年男
    子共同基於意圖為自己不法所有之犯意聯絡，於民國100年3
    月17日凌晨3時10分許，由被告駕駛車牌號碼N6-6472號自小
    客貨車，搭載其中1名真實姓名、年籍不詳之成年男子（下
    稱A男），至雲林縣古坑鄉○道○號○路北向269.2公里處，
    持客觀上足以對人之生命、身體、安全構成威脅而具有危險
    性之鐵鎚、十字鎬、破壞鉗、鐵鑿、美工刀、電工鉗等器具
    ，由A男下車先將上開處所由國道高速公路局南投工務段所
    設置之路燈基座蓋子打開，並將內部之電纜線拉出，以鋼索
    、膠帶綑綁完成，欲將鋼索另一端掛勾連接於車後之掛勾，
    以車輛之動力將電纜線拉出著手於竊盜犯行，黃志如則在自
    小客貨車駕駛座上，以無線電接聽另名真實姓名、年籍不詳
    之成年男子（下稱B男）於附近把風所傳來之訊息，適內政
    部警政署國道公路警察因鎖定車牌號碼「N6-6472號」車輛
    ，執行巡邏勤務行經上開處所發覺相同車牌號碼之車輛，立
    即駕車攔住黃志如所駕駛車輛之去向，A男未及將鋼索連接
    於車後之掛勾，則趁隙由邊坡草叢方向逃逸，黃志如則遭逮
    捕而未得逞，查獲當時並於黃志如所駕駛之車上無線電側錄
    到B男持續傳出通報之訊息，且於現場扣得連接電纜線之鋼
    索1捲（以膠帶綑綁中型、小型細鋼索與掛勾而成）、上開
    自小客貨車後車廂扣得鐵鎚1支、十字鎬1支、手套3雙（起
    訴書誤載為5雙）、大型鋼索1條（起訴書誤載為6條）、中
    型鋼索1條、小型鋼索11條（5條較粗、6條較細，起訴書誤
    載為6條）、已斷裂之鋼索1條（分為2段）、破壞鉗1支、鐵
    鑿3支、大型吊鉤1支、無線電1組、工作燈1支、膠帶共21捲
    （黑色6捲與藍色15捲）、美工刀3支、小電工鉗3支、驗電
    筆2支（起訴書誤載為3支）、鐵管3支等情，係依憑：(一)、
    證人即查緝偵查員洪逢舉、證人查緝警員蔡承良於原審已結
    證查獲當時之情況，並有國道公路警察局第八警察隊出具之
    搜索扣押筆錄1份暨扣押物品目錄表2份（警卷第23、24頁，
    偵卷第52 頁至第54頁，原審卷第67頁）、現場暨扣案物照
    片33張（警卷第46頁至第61頁）、原審法院勘驗筆錄暨國道
    公路警察局通訊監察紀錄表（原審卷第32頁背面、偵卷第27
    頁）在卷可稽，並有事實欄所示之扣案物可佐；(二)、被告於
    警詢、偵查中已自白車上所查扣之所有工具、手持式無線電
    及天線均為其所有，且稱「這些工具在拆除房子前要先切斷
    電源線，避免觸電，而且電線可以拿來賣。」等語（警卷第
    3頁），足認該等工具可於行竊電纜線時使用；(三)、現場查
    扣鋼索上纏有藍色、黑色絕緣膠帶與被告車上藍色、黑色絕
    緣膠帶為相同膠帶。被告車上扣到的最細的鋼索亦纏有相同
    黑色絕緣膠帶，該鋼索與現場遺留鋼索較細部分為相同鋼索
    。車上扣到中型粗細鋼索，與現場遺留較粗鋼索為相同鋼索
    等情，業據原審勘驗屬實（原審卷第41頁）；(四)、綜合證人
    洪逢舉、蔡承良之證詞，及在現場所查扣，用以綑綁燈座電
    纜線之纏有藍、黑膠帶之鋼索與被告所駕駛車輛後車廂查獲
    之藍、黑膠帶與中型、小型（較細）鋼索相同，應是被告攜
    帶上開物品至現場，且由共犯A男下車拆開燈座，以鋼索、
    膠帶綑綁電纜線著手竊盜犯行。(五)、又由勘驗國道公路警察
    局通訊監察紀錄表記載內容觀之，上開無線電傳出內容「26
    9.1、269.1，1臺貨車過」、「1臺轎車過」等語，不久後確
    實都有車行通過之聲音，而案發地點在269.2公里處，可見
    該人是在案發地點附近把風，就附近車輛往來情形以無線電
    通風報信之共犯（即B男）。另證人蔡承良於原審審理時證
    稱：上開錄音是逮捕被告黃志如以後，聽到車上有無線電持
    續傳出聲音才開始錄音的；而被告黃志如被逮捕之後，無線
    電錄音於0分16秒、8分26秒、9分6秒時，多次傳來「聽到回
    一下」、「收到回一下」、「爽啊、耀耿你們有收到嗎，有
    收到一定要回一下」，但於錄音時間19分11秒至25分45秒，
    皆為車輛行進聲，無人通報之聲音。既然無線電是對於現場
    行竊之人通風報信，若與被告黃志如無關，則不論被告有無
    遭到逮捕，下手行竊之人應會持續與對方通話，而不是在被
    告遭逮捕之後，行竊之人就恰好無法回話，對方亦在得不到
    回應後不再通報，足徵該人應是在附近向持有無線電之被告
    黃志如通風報信之共犯無疑，因被告被逮捕、共犯A男逃逸
    無法回話，共犯B男亦在無回應之情形下察覺異狀而逃離等
    情；為認定被告竊盜罪之證據，經核與證據法則並無違誤之
    處，且被告所欲竊取之國道路燈之電纜線為有關公益之物，
    對被告僅量處有處徒刑7月，並無過重之處（依刑事訴訟法
    第370條之規定，本院無法諭知較重於原審所判處之判），
    是從形式上予之審查，並無違背法令之情形。上訴意旨並無
    隻字片語具體表明第一審判決採證、認事、用法有何不當或
    違法之處，僅因其個人說詞，指摘原判決不當，揆諸前開說
    明，即屬未敘述具體理由，自難認其上訴合於法律上之程式
    ；其上訴不合法，應予駁回，並不經言詞辯論為之。
四、爰依刑事訴訟法第367條前段、第372條，判決如主文。
中    華    民    國   100    年    11    月    21    日
                  刑事第五庭    審判長法  官  楊明章
                                      法  官  黃國永
                                      法  官  趙文淵
以上正本證明與原本無異。
不得上訴。
                                      書記官  呂宬樂
中    華    民    國   100    年    11    月    21    日